臺灣新竹地方法院民事裁定
111年度簡抗字第1號
抗  告  人  包蔡月霞
相  對  人  蘇志成  
上列抗告人與相對人間損害賠償事件，抗告人對於中華民國110
年11月11日本院110年度竹北簡字第277號裁定提起抗告，本院裁
定如下：
    主  文
抗告駁回。
抗告程序費用新臺幣壹仟元由抗告人負擔。
    理  由
一、按，刑事法院依刑事訴訟法第504條第1項以裁定將附帶民事
    訴訟移送同院民事庭，依同條第2項規定，固應免納裁判費
    。然所應免納裁判費之範圍，以移送前之附帶民事訴訟為限
    ，一經移送同院民事庭，即應適用民事訴訟法之規定。如原
    告於移送民事庭後，為訴之變更、追加或擴張應受判決事項
    之聲明，超過移送前所請求之範圍者，就超過移送前所請求
    之範圍部分，仍有繳納裁判費之義務，最高法院107年度台
    抗字第177號裁定意旨參見。
二、查，抗告人於民國109年10月20日在本院刑事庭提起附帶民
    事訴訟求為相對人給付抗告人新臺幣（下同）74萬7,977元
    本、息，並願供擔保請准宣告假執行（見附民卷第7、9頁書
    狀），惟原告於本案移送本院民事庭後，迭經變更訴之聲明
    （見本院110年度竹北司簡調字卷第61號卷第24頁書狀），
    最後聲明為相對人應給付抗告人102萬5,280元本、息，並願
    供擔保請准宣告假執行（見本院110年度竹北簡字第277號卷
    一第39頁書狀)，依上開說明，抗告人就其超過27萬7,303元
    （計算式：102萬5,280元－74萬7,977元）之請求，仍應補繳
    裁判費，前開追加部分應補繳裁判費3,047元（以訴訟標的
    金額102萬5,280元計算應繳納裁判費1萬1,197元，扣除附帶
    民事訴訟移送時免繳納之裁判費8,150元），業據原審於110
    年10月29日言詞辯論期日當庭諭知抗告人應於110年11月5日
    前繳納，逾期駁回追加部分（見本院110年度竹北簡字第277
    號卷二第31頁筆錄)，抗告人逾期未繳（見本院110年度竹北
    簡字第277號卷二第37、39頁多元化案件繳費狀況查詢清單
    、收費答詢表查詢)，其所為訴之追加，於法不合，應予駁
    回，上開追加之訴既經駁回，其假執行之聲請亦失依據，應
    併予駁回（見本院110年度竹北簡字第277號卷二第43、44頁
    原審裁定)，既然附帶民事訴訟由刑事庭移送民事庭後，依
    刑事訴訟法第490條但書規定，應適用民事訴訟法之規定辦
    理，如有應繳而未繳納裁判費者，民事庭得依民事訴訟法第
    249條第1項但書規定，定期先命補正，若未遵命補正者，得
    依同條項本文規定，駁回不合法之訴，從而原審已給予抗告
    人補正機會，抗告人逾期不補正，自應承受追加之訴不合法
    遭駁回之不利益，抗告意旨仍表示應給予抗告人補正機會，
    指摘原裁定不當，求予廢棄改判云云各語（見本院卷第13〜1
    5頁書狀），足認其抗告為無理由，爰裁定如主文第1項所示
    。
據上論結，本件抗告為無理由，依民事訴訟法第436條之1第3項
、第495條之1第1項、第449條第1項、第95條、第78條，裁定如
主文。
中　　華　　民　　國　　111 　年　　3 　　月　　 17 　日
                  民事第二庭  審判長  法  官  彭淑苑
                                      法  官  傅伊君
                                      法  官  周美玲
以上正本係照原本作成。　　　　　　　　　
本裁定不得再抗告。　　　　　　　　　　　　　　　　　　
中　　華　　民　　國　　111 　年　　 3　　月　　 17 　日
                                      書記官　林盈伸